臺灣桃園地方法院刑事判決
111年度簡上字第248號
上  訴  人  臺灣桃園地方檢察署檢察官
上  訴  人
即  被  告  吳進文



            陳纓聖



上列上訴人因被告偽造文書案件，不服本院於民國111年1月25日
所為110年度審簡字第679號第一審刑事簡易判決（起訴書案號：
108年度偵字第30376號），提起上訴，本院管轄之第二審合議庭
判決如下︰
    主  文
上訴駁回。
吳進文、陳纓聖均緩刑貳年，緩刑期間均付保護管束，並各應於
本判決確定後壹年內接受法治教育課程貳場次。
    事實及理由
一、本案經本院管轄之第二審合議庭審理結果，認原審判決以上
    訴人即被告吳進文、陳纓聖二人所為，均係犯刑法第216條
    、第210條、第220條第2項之行使偽造準私文書罪及刑法第2
    16條、第210條之行使偽造私文書罪，俱依刑法第55條規定
    ，從一重論以行使偽造私文書罪處斷，並各判處有期徒刑3
    月，併諭知如易科罰金，均以新臺幣（下同）1,000元折算1
    日，且不予宣告沒收「新光銀行國內匯款申請書（取款憑條
    ）」、「取款憑條」之「存戶原留印鑑」欄中吳麗花之印章
    所生印文、吳麗花之印章、「國內匯款申請書（兼取款憑條
    ）」及「取款憑條」等物，經核其認事用法均無違誤，量刑
    亦無不當，應予維持，除證據部分補充「被告吳進文、陳纓
    聖於本院準備程序、審理中之自白」（見本院簡上字卷第81
    頁、第277、278、291頁）外，其餘均引用原審判決書記載
    之事實、證據及理由（詳如附件）。
二、上訴意旨：
  ㈠檢察官上訴意旨略以：被告吳進文、陳纓聖分別為吳麗花之
    配偶、女兒，竟於吳麗花死亡後，未得全體繼承人同意即處
    分吳麗花之股票及存款，造成繼承人之一之告訴人陳纓元嚴
    重損害，復未填補告訴人之損失，難謂犯後態度良好，又告
    訴人請求上訴陳稱被告二人未依約履行遺產分割協議，被告
    吳進文甚且繼續居住在屬吳麗花遺產之不動產內，被告二人
    顯無和解之意，態度惡劣，可知原審判決量刑實屬過輕，使
    國家刑罰權之行使發生不合人民感情期待及未符比例、公平
    原則之情事，亦不足以收儆惕之效，認事用法尚非允當，爰
    依法提起上訴，請求撤銷原判決，更為適當合法之判決等語
    。
　㈡被告吳進文、陳纓聖上訴意旨略以：我們都願意認罪，希望
    法院宣告緩刑等語。
三、駁回檢察官上訴之理由：
  ㈠按關於刑之量定，係實體法賦予法院得依職權裁量之事項，
    苟於量刑時，已以行為人之責任為基礎，審酌刑法第57條各
    款所列事項而未逾越法律所規定之範圍，或濫用其權限，即
    不得任意指摘為違法（最高法院111年度台上字第1440號判
    決意旨參照）。又在同一犯罪事實與情節，如別無其他加重
    或減輕之原因，下級審法院量定之刑，亦無過重或失輕之不
    當情形，則上級審法院對下級審法院之職權行使，原則上應
    予尊重（最高法院85年度台上字第2446號判決意旨參照）。
　㈡原審以被告二人罪證明確，適用刑法第28條、第210條、第21
    6條、第220條第2項、第55條、第41條第1項前段，刑法施行
    法第1條之1第1項之規定，並審酌被告二人明知吳麗花逝世
    後，其遺產已屬全體繼承人公同共有，需經包括告訴人在內
    之全體繼承人同意，方得處分「吳麗花國票證券戶」內股票
    及「吳麗花新光銀行帳戶」內之存款，竟未循此正當途徑，
    而逕自以上開行使偽造私文書之方式進行股票交易後並提領
    款項，足生損害其他繼承人之權益、國票公司對於證券交易
    資料管理之正確性及金融機構對於帳戶資料管理之正確性，
    法治觀念有所不足，所為實屬不該，復念及被告二人犯後坦
    承犯行，尚有悔意，兼衡被告二人之素行、犯罪動機、目的
    、手段及生活經濟狀況等一切情狀，分別量處有期徒刑3月
    ，並均諭知易科罰金之折算標準，且依法不予宣告沒收首揭
    犯罪所用、所生之物，經核原審判決認事用法均無違誤，且
    已依刑法第57條規定與科刑相關事項在適法範圍內加以裁量
    ，並未逾越法定刑範圍或顯然失當、濫用權限之情形，自不
    得認其量刑有何不當，自應予維持。
　㈢檢察官雖以前揭情詞，認被告二人犯後態度不佳，原審量刑
    過輕等語。惟查：
　⒈觀諸告訴人於原審提出之109年9月23日遺產分割協議書（見
    本院審訴字卷第39至43頁），可見被告吳麗花所留遺產中，
    應由包含被告二人、告訴人共計4名繼承人按應繼分比例各
    四分之一分配之財產標的，僅有該分割協議書附表編號1至7
    、13所示之①桃園市○○區○○段000地號土地、②同區段14825建
    號建物、③中華郵政股份有限公司存款、④台北富邦商業銀行
    股份有限公司存款、⑤兆豐國際商業股份有限公司存款、⑥聯
    博全球高收益債券基金、⑦吳麗花出售房地所得價金320萬元
    、⑧富邦人壽保險股份有限公司、台灣人壽保險股份有限公
    司醫療理賠等標的，不包含被告二人本案所交易之股票或所
    匯款項，則告訴人就被告二人本案所處分之吳麗花遺產，應
    已同意被告二人毋庸歸還全體繼承人，自難認被告吳進文、
    陳纓聖有何檢察官所指未填補其等行為導致告訴人所受損失
    之情；再者，縱使被告二人與告訴人未達成和解，然依前開
    分割協議書所載，可見吳麗花遺產標的達13項，項目非少，
    且其中不乏有被告吳進文借名吳麗花之財產（即該遺產分割
    協議書附表編號8至12所示標的），可知吳麗花之繼承人就
    前開遺產之權利義務關係非屬單純，則被告二人縱因與本案
    行為無關之繼承利害糾葛，無法與告訴人達成和解，亦不能
    全然歸責被告二人。
　⒉又被告二人依該遺產分割協議應配合辦理分割之遺產標的，
    均與其等本案處分之財產無關，而告訴人從未與被告吳進文
    、陳纓聖約定以履行前開遺產分割協議作為被告二人從輕量
    刑之條件，原審亦未以被告二人與告訴人達成前開遺產分割
    協議而量處較輕之刑，縱使其等未履行與本案行為無關之遺
    產分割協議，也不能以此遽認被告二人犯後態度不佳；何況
    告訴人於本院審理時陳稱業已取得前開遺產分割協議附表編
    號7所示之80萬元售屋款及附表編號13所示之保險理賠（見
    本院簡上字卷第294頁），可知被告二人並非怠於處理遺產
    分配事宜，另依被告陳纓聖所提出其與告訴人之通訊軟體對
    話，可見被告陳纓聖與告訴人原約定於民國110年8月11日會
    面處理吳麗花剩餘遺產後，告訴人又於110年8月9日晚間9時
    35分傳送「我生病」、「沒辦法去」、「改其他時間」等訊
    息，取消該次會面，待被告陳纓聖旋即質問何以突然改時間
    時，告訴人置之未理，直到被告陳纓聖於110年9月8日晚間1
    0時40分許，再傳送「還有媽媽的事 哪時處理?」之訊息，
    告訴人才予以回應（見本院簡上字卷第173至177頁），除可
    見反是告訴人態度消極，亦難認有何檢察官上訴及告訴人請
    求上訴所指被告二人未積極履行前開遺產分割協議之情，是
    檢察官上訴以被告吳進文、陳纓聖犯後態度不佳，原審量刑
    過輕，請求改判較重之刑，洵屬無據。
　⒊至告訴人於本院審理時雖提出其與被告陳纓聖之通訊軟體對
    話紀錄，指摘被告陳纓聖在雙方對話中用詞不佳，甚且有出
    言辱罵情形，然而，遺產分割不僅係財產利益分配問題，往
    往亦與繼承人彼此間或繼承人與被繼承人之人倫情感有所糾
    葛，在財產利益夾雜情感因素下，繼承人間於遺產分配與執
    行過程，一時意見不合、發生爭執並流於情緒對話，並非鮮
    見，也不能因此即認衝突雙方就屬惡劣之人，此觀被告陳纓
    聖提出其與告訴人之通訊軟體對話紀錄，在被告陳纓聖與告
    訴人討論遺產事宜，因生衝突，告訴人亦傳送「垃圾到極點
    」、「最沒用就是妳」等訊息乙情（見本院簡上字卷第321
    、323頁），可見一斑，是縱使被告陳纓聖在與告訴人溝通
    過程中，未能始終保持理性、以平和方式處理與告訴人之遺
    產糾紛，在不涉及犯罪下，不能遽謂被告陳纓聖犯後態度即
    屬不佳，特此敘明。
　⒋另被告陳纓聖雖聲請傳喚吳麗花胞妹吳蓮香，欲證明其有積
    極處理遺產分割協議事宜，然本院未認被告二人有消極履行
    前開協議之情，且除與其等本案犯行有關之遺產部分外，其
    餘遺產分配協議對於被告吳進文、陳纓聖本案量刑當否不具
    重要關聯，均如前述，此部分事實自無調查之必要，附此說
    明。
四、緩刑部分
  ㈠按行為經法院評價為不法之犯罪行為，且為刑罰科處之宣告
    後，究應否加以執行，乃刑罰如何實現之問題。依現代刑法
    之觀念，在刑罰制裁之實現上，宜採取多元而有彈性之因應
    方式，除經斟酌再三，認確無教化之可能，應予隔離之外，
    對於有教化、改善可能者，其刑罰執行與否，則應視刑罰對
    於行為人之作用而定。倘認有以監禁或治療謀求改善之必要
    ，固須依其應受威嚇與矯治之程度，而分別施以不同之改善
    措施（入監服刑或在矯治機關接受治療）；反之，如認行為
    人對於社會規範之認知並無重大偏離，行為控制能力亦無異
    常，僅因偶發、初犯或過失犯罪，刑罰對其效用不大，祇須
    為刑罰宣示之警示作用，即為已足，此時即非不得緩其刑之
    執行，並藉違反緩刑規定將入監執行之心理強制作用，謀求
    行為人自發性之改善更新。而行為人是否有改善之可能性或
    執行之必要性，固係由法院為綜合之審酌考量，並就審酌考
    量所得而為預測性之判斷，但當有客觀情狀顯示預測有誤時
    ，亦非全無補救之道，法院仍得在一定之條件下，撤銷緩刑
    （參刑法第75條、75條之1），使行為人執行其應執行之刑
    ，以符正義（最高法院106年度台上字第2710號判決意旨參
    照）。
　㈡查被告吳進文、陳纓聖均未曾因故意犯罪受有期徒刑以上刑
    之宣告，此有被告二人之臺灣高等法院被告前案紀錄表可憑
    ，可知其等素行良好，雖因一時失慮致罹刑典，然犯後均能
    坦承犯行，具有悔意，信被告二人歷經本次偵、審程序及刑
    之宣告，當已更加注意自身往後行為，而無再犯之虞，本院
    斟酌上情，因認對被告吳進文、陳纓聖所處之刑均以暫不執
    行為適當，爰依刑法第74條第1項第1款之規定，予以宣告緩
    刑2年，以啟自新。又本院審酌被告二人係因法治觀念薄弱
    ，致為本案行使偽造私文書犯行，為確保其建立正確之法治
    觀念，以防再犯，認除上揭緩刑宣告外，另有課予一定負擔
    以防其再犯之必要，爰併依同條第2項第8款之規定，命被告
    遵守如主文所示預防再犯之必要命令，亦即於本判決確定後
    1年內接受法治教育課程2場次，並依刑法第93條第1項第2款
    規定，諭知於緩刑期間付保護管束，以期符合本案緩刑之目
    的。嗣被告如有違反上開負擔，且情節重大者，得依刑法第
    75條之1第1項第4款之規定，撤銷其緩刑之宣告而執行本案
    宣告刑，併此敘明。
　㈢又所宣告之刑是否有可認為以暫不執行刑罰為適當之情形，
    尚非以有無與被害人和解為必要因素，倘考量其他因素，而
    不予緩刑宣告，亦屬法院得依法裁量之職權（最高法院111
    年度台上字第2484號判決意旨參照）。查被告吳進文、陳纓
    聖雖未能與告訴人達成和解，且告訴人亦不同意被告二人緩
    刑，然此無非肇因於前述遺產糾紛，而不能全然歸責被告二
    人，而前開繼承利害糾葛，本得尋求民事訴訟程序以為救濟
    ，且有無與被害人和解，亦非法院宣告緩刑之必要因素，自
    不得僅因告訴人前揭意見，即認被告吳進文、陳纓聖不得宣
    告緩刑，剝奪被告二人自新之機會，特此說明。
據上論斷，應依刑事訴訟法第455條之1第1項、第3項、第368條
、第373條，刑法第74條第1項第1款、第2項第8款、第93條第1項
第2款，判決如主文。
本案經檢察官李承陶提起公訴，檢察官謝咏儒到庭執行職務。
中　　華　　民　　國　　111 　年　　9 　　月　　23　　日
                  刑事第十三庭　審判長法　官　陳彥年
                                      法　官  簡方毅
                                      法　官　郭鍵融
以上正本證明與原本無異。
不得上訴。
　　　　　　　　　　　　　　　        書記官　楊育燕
中　　華　　民　　國　　111 　年　　9 　　月　　23　　日
附件：
臺灣桃園地方法院刑事簡易判決
110年度審簡字第679號
公　訴　人　臺灣桃園地方檢察署檢察官
被　　　告　吳進文  男  民國00年0月0日生
                    身分證統一編號：Z000000000號
                    住○○市○○區○○路00○0號7樓
                    居桃園市○○區○○○街0號9樓
            陳纓聖  女  民國00年0月00日生
                    身分證統一編號：Z000000000號
                    住○○市○○區○○○街0號9樓
                    居桃園市○○區○○路00號4樓之419室
上二人共同
選任辯護人 朱日銓律師
           朱祐慧律師
上列被告因偽造文書案件，經檢察官提起公訴（108年度偵字第3
0376號），被告於本院準備程序時自白犯罪，經本院合議庭認為
宜以簡易判決處刑，裁定由受命法官獨任逕以簡易判決處刑，爰
不經通常審判程序，以簡易判決處刑如下：
    主  文
吳進文共同犯行使偽造私文書罪，處有期徒刑叁月，如易科罰金
，以新臺幣壹仟元折算壹日。
陳纓聖共同犯行使偽造私文書罪，處有期徒刑叁月，如易科罰金
，以新臺幣壹仟元折算壹日。
    事實及理由
一、犯罪事實：
　㈠吳進文為吳麗花（於民國108年3月14日歿)之配偶，陳纓聖為
    吳麗花之女。吳進文前為進行證券投資，而委由吳麗花於95
    年4月14日向國票綜合證券股份有限公司（下稱「國票公司
    」）申辦帳戶號碼14694號帳戶（下稱「吳麗花國票證券戶
    」）供其使用，並指定吳進文為「吳麗花國票證券戶」之全
    權代理人，而取得吳進文得以使用「吳麗花國票證券戶」，
    向國票公司為上市（櫃）、興櫃有價證券之委託買賣等相關
    交易權限。吳麗花另於98年1月10日向臺灣新光商業銀行股
    份有限公司（下稱「新光銀行」）申辦帳號0000000000000
    號帳戶（下稱「吳麗花新光銀行帳戶」）供吳進文使用，並
    指定「吳麗花新光銀行帳戶」作為「吳麗花國票證券戶」之
    有價證券交割款項之用，吳進文並因此取得「吳麗花新光銀
    行帳戶」之存摺、印章。
  ㈡嗣吳麗花死亡後，吳進文及陳纓聖均明知本人一旦死亡，人
    格權利即消滅，其權利能力立即喪失，已無授權或同意他人
    代理可言，故而吳進文對於「吳麗花國票證券戶」及「吳麗
    花新光銀行帳戶」之使用權限均當然歸於消滅，詎渠2人竟
    基於行使偽造準私文書、行使偽造私文書之犯意聯絡，先由
    吳進文接續於如附表所示之時間，致電不知情之國票公司營
    業員高昱萱以「吳麗花國票證券戶」進行如附表所示之證券
    交易，高昱萱則透過電腦設備連結網際網路進入集中交易市
    場之交易系統，使用「吳麗花國票證券戶」，偽造如附表所
    示之之證券買進、賣出等交易內容之電磁紀錄向集中交易市
    場申報而行使之，使國票公司誤認係吳麗花委託吳進文進行
    如附表所示之證券交易，俟如附表所示之證券交易於如附表
    所示之時間、價格成交，足生損害於吳進文、陳纓聖以外之
    吳麗花之其他繼承人及國票公司對於證券交易資料管理之正
    確性；俟上述證券交易款項於108年4月1日匯入「吳麗花新
    光銀行帳戶」後，再由吳進文及陳纓聖於同日某時，一同前
    往臺北市○○區○○路000號之新光銀行龍山分行，由陳纓聖為
    吳麗花之代理人身分，填寫「新光銀行國內匯款申請書（兼
    取款憑條）」及「取款憑條」，並由吳進文交付「吳麗花新
    光銀行帳戶」之印章，再由陳纓聖於「新光銀行國內匯款申
    請書（取款憑條）」及「取款憑條」之存戶原留印鑑欄，盜
    蓋前揭吳麗花真正之印章而蓋用印文各1枚，並於「新光銀
    行國內匯款申請書（取款憑條）」上「匯款代理人」欄位填
    載陳纓聖之名，並指定將款項匯入陳纓聖所申辦之上海商業
    銀行股份有限公司中壢分行帳號00000000000000號帳戶（下
    稱「陳纓聖上海商銀帳戶」），而偽造完成「新光銀行國內
    匯款申請書（兼取款憑條）」及「取款憑條」後，一併持向
    新光銀行龍山分行承辦人員提領現金及匯款而行使之，用以
    表示陳纓聖受吳麗花委託自「吳麗花新光銀行帳戶」提領現
    金並匯入「陳纓聖上海商銀帳戶」之意，使承辦人將「吳麗
    花新光銀行帳戶」內之現金新臺幣（下同）80萬元匯入「陳
    纓聖上海商銀帳戶」，足生損害於吳進文、陳纓聖以外之吳
    麗花之其他繼承人及新光銀行對於金融資料管理之正確性。
二、證據清單：
　㈠被告吳進文、陳纓聖於本院準備程序時之自白。
　㈡證人即告訴人陳纓元於警詢時之證述。
　㈢戶籍謄本（除戶全部）、長庚醫療財團法人之病歷資料、長
    庚醫療財團法人林口長庚紀念醫院109年1月16日長庚院林字
    第1081251817號函及函附病歷光碟、臺灣證券交易所股份有
    限公司市場推廣部特定投資人委託、成交明細表、「吳麗花
    新光銀行帳戶」存款帳戶存提交易明細查詢、偽造之新光銀
    行國內匯款申請書（兼取款憑條）、偽造之取款憑條、戶籍
    謄本、個人基本資料查詢、國票綜合證券股份有限公司109
    年1月31日國證經字第1090000532號函及函附該戶資料、交
    易相關資料、臺灣新光商業銀行股份有限公司集中作業部11
    0年2月2日新光銀集作字第1100100468號函及函附吳麗花開
    戶基本資料及交易明細。
三、論罪科刑：
  ㈠按錄音、錄影或電磁紀錄，藉機器或電腦之處理所顯示之聲
    音、影像或符號，足以為表示其用意之證明者，以文書論，
    刑法第220條第2項定有明文。而所謂電磁紀錄，以電子、磁
    性、光學或其相類之方式所制成，而供電腦處理之紀錄，刑
    法第10條第6項亦有規定。經查，被告吳進文致電委託不知
    情之高昱萱以電腦設備連結網際網路偽造如附表所示之以吳
    麗花名義出具之股票委託買進、賣出交易內容等電磁紀錄，
    用以表徵吳麗花有委託高昱萱進行股票交易之意思，而偽造
    不實之網路交易電磁紀錄，該電磁紀錄依刑法第220條第2項
    之規定，應以文書論。
  ㈡核被告2人所為，均係犯刑法第216條、第210條及220條第2項
    之行使偽造準私文書罪、刑法第216條、第210條之行使偽造
    私文書罪。
  ㈢被告2人盜蓋「吳麗花」之印文，係偽造「新光銀行國內匯款
    申請書（取款憑條）」、「取款憑條」之階段行為，為偽造
    私文書之行為所吸收；偽造如附表所示之以吳麗花名義委託
    證券買進、賣出之交易內容之電磁紀錄及偽造「新光銀行國
    內匯款申請書（取款憑條）」、「取款憑條」後分別傳送以
    向不知情之集中交易市場、新光銀行龍山分行承辦人員行使
    ，該偽造之低度行為各為行使之高度行為吸收，均不另論罪
    。
  ㈣被告2人就起訴書所載犯行間，有犯意聯絡及行為分擔，應論
    以共同正犯。被告吳進文致電委託不知情之國票公司營業員
    高昱萱，使用「吳麗花國票證券戶」，於交易系統輸入如附
    表所示之股票名稱、代號、交易種類、張數、價格等交易內
    容之電磁紀錄以行使而進行證券交易，以供被告2人遂行犯
    行，為間接正犯。
  ㈤按行為人實施犯罪之時地，在自然意義上雖非完全一致，但
    仍有部分合致，且犯罪目的單一，依一般社會通念，認應評
    價為一罪方符合刑罰公平原則，如予數罪併罰，反有過度處
    罰之疑，與人民法律感情亦未契合，故於刑法廢除牽連犯及
    連續犯後，應依個案情狀，考量一般社會通念及刑罰公平原
    則，適度擴張一行為概念，論以接續犯或一行為觸犯數罪名
    之想像競合犯，方屬適當（最高法院97年度台上字第1880號
    判決意旨參照）。經查，被告2人多次行使偽造準私文書之
    行為，均係在密切接近之時、地實施，侵害同一法益，各行
    為之獨立性極為薄弱，依一般社會健全觀念，在時間差距上
    難以強行分開，在刑法評價上，均應視為數個舉動之接續施
    行，合為包括之一行為予以評價，屬接續犯，祇論以一行使
    偽造準私文書罪。
  ㈥另被告2人所為，係基於一個處分「吳麗花國票證券戶」內之
    證券後領取「吳麗花新光銀行帳戶」內證券交易款項之意思
    決定，而先後為行使偽造準私文書、行使偽造私文書之行為
    ，自應評價為一個犯罪行為，被告2人以一行為觸犯上開各
    罪名，應依刑法第55條想像競合犯規定，從一重之行使偽造
    私文書罪處斷。
  ㈦爰審酌被告2人明知吳麗花逝世後，其遺產已屬全體繼承人公
    同共有，需有包括告訴人即吳麗花之子陳纓元在內之全體繼
    承人同意，方得處分「吳麗花國票證券戶」內股票及「吳麗
    花新光銀行帳戶」內之存款，被告2人未循此正當途徑，而
    逕自以上開行使偽造私文書之方式進行股票交易後並提領款
    項，足生損害其他繼承人之權益、國票公司對於證券交易資
    料管理之正確性及金融機構對於帳戶資料管理之正確性，法
    治觀念有所不足，所為實屬不該，惟念及被告2人犯後坦承
    犯行，尚有悔意，兼衡被告2人之素行、犯罪動機、目的、
    手段及生活經濟狀況等一切情狀，分別量處如主文所示之刑
    ，並均諭知易科罰金之折算標準。
四、沒收：
　㈠按刑法第219條規定，偽造之印章、印文或署押，不問屬於犯
    人與否，沒收之，係採義務沒收主義，凡偽造之印章、印文
    或署押，不論是否屬於犯人所有，苟不能證明業已滅失，均
    應依法宣告沒收（最高法院96年度台上字第1310號判決意旨
    可資參照）。
　⒈查「新光銀行國內匯款申請書（取款憑條）」、「取款憑條
    」之「存戶原留印鑑」欄中被告盜蓋真正吳麗花之印章所產
    生之印文，因非屬偽造之印文，自無從依刑法第219條規定
    宣告沒收。
  ⒉被告2人盜用之吳麗花之印章1枚，係吳麗花交由被告吳進文
    保管，是該印章雖屬供犯罪所用之物，然既非屬被告者，自
    無從宣告沒收。
  ㈡次按供犯罪所用、犯罪預備之物或犯罪所生之物，屬於犯罪
    行為人者，得沒收之，但有特別規定者，依其規定，刑法第
    38條第2項定有明文。查被告2人偽造如附表所示之委託股票
    買進、賣出交易內容之電磁紀錄準私文書、偽造之「國內匯
    款申請書（兼取款憑條）」及「取款憑條」，固為被告2人
    犯本案所生之物，惟業經被告2人分別向集中交易市場傳送
    、新光銀行龍山分行承辦人員交付以行使後，均已非被告2
    人所有之物，依上開說明，自不得宣告沒收。
五、應依刑事訴訟法第449條第2項、第3項、第454條第1項，刑
    法第28條、第210條、第216條、第220條第2項、第55條、第
    41條第1項前段，刑法施行法第1條之1第1項，逕以簡易判決
    處刑如主文。
六、如不服本判決，應於判決送達後20日內，向本院提出上訴狀
    （應附繕本），上訴於本院合議庭。
本案由檢察官李承陶提起公訴，經檢察官李孟亭到庭執行職務。
中　　華　　民　　國　　111 　年　　1 　　月　　25　　日
                  刑事審查庭  法  官  李雅雯
以上正本證明與原本無異。
如不服本判決，應於判決送達後20日內向本院提出上訴狀（應附
繕本）。
                              書記官  陳佩伶
中　　華　　民　　國　　111 　年　　1 　　月　　25　　日
附錄本案論罪科刑法條：
中華民國刑法第210條
偽造、變造私文書，足以生損害於公眾或他人者，處5年以下有
期徒刑。
中華民國刑法第216條
行使第210條至第215條之文書者，依偽造、變造文書或登載不實
事項或使登載不實事項之規定處斷。
中華民國刑法第220條
在紙上或物品上之文字、符號、圖畫、照像，依習慣或特約，足
以為表示其用意之證明者，關於本章及本章以外各罪，以文書論
。
錄音、錄影或電磁紀錄，藉機器或電腦之處理所顯示之聲音、影
像或符號，足以為表示其用意之證明者，亦同。
附表：
股票名稱 委託時間 買賣別 委 託價 格 委託股數 委託金額（新臺幣） 成交時間 成交價格 成交股數   成交金額 2809京城銀 109年3月28日中午12時53分許 買 31.60 1,000股 3萬1,600元 109年3月28日中午12時53分許 31.60 1,000股 3萬1,600元 2845遠東銀 同日下午1時23分許 賣 11.15 2萬1,000股 23萬4,150元 同日下午1時23分許 11.15 2萬1,000股 23萬4,150元 5522遠雄 同日下午1時23分許 賣 37.05 1萬股 37萬500元 同日下午1時23分許 37.05 6,000股 22萬2,300元       同日下午1時23分許 37.05 1,000股 3萬7,050元       同日下午1時24分許 37.05 1,000股 同上       同日下午1時30分許 37.15 2,000股 7萬4,300元